臺灣臺南地方法院刑事判決　　　　　　　　　　　　　九十年度交易字第二三八號
　　公　訴　人　臺灣台南地方法院檢察署檢察官
　　被　　　告　甲○○
右列被告因過失傷害案件，經檢察官提起公訴（九十年度偵字第六五五號），本院判
決如左：
    主  文
甲○○因過失傷害人，處拘役貳拾日，如易科罰金，以參佰元折算壹日。
    事  實
一、甲○○於民國八十九年五月十六日下午四時四十分許，駕駛車號ＴＱ─４７７２
    號自小客車，沿台南縣新市鄉○○路由北往南方向行駛，途經六線道之中山路與
    光華街設有行車管制號誌之交岔路口前停車等待綠燈時，本應注意行車起步前應
    顯示方向燈，注意前後左右有無車輛行人，並應讓行進中之車輛行人優先通行，
    而依當時情形，又無不能注意之情事，其能注意竟疏未注意有無左右來車，一見
    燈號變換為綠燈即冒然加油起駛，適有乙○○無照騎駛車號ＲＶＣ─７３０號機
    車後載丙○○沿中山路慢車道自對向行抵該岔路口，乙○○本應注意其未考領機
    車駕照不得行車上路，而機車行駛至交岔路口時，四車道以上道路其設有劃分島
    劃分快慢車道，在慢車道上行駛之車輛不得左轉，且轉彎車應讓直行車先行，而
    依當時情形，又無不能注意之情事，乙○○其能注意竟亦疏未注意，未依規定左
    轉且未讓甲○○之直行車先行，冒然自最外側之慢車道作左轉欲進入光華街，致
    騎駛之機車與甲○○所駕駛之自小客車發生擦撞而人車倒地，造成乙○○受右側
    骨盆及髖臼骨折之傷害；丙○○則受右側脛骨腓骨骨折之傷害。車禍事故發生後
    ，台南縣警察局善化分局新市分駐所員警據報到場處理，在警員尚不知何人為肇
    事車輛之駕駛人前，甲○○主動表示其為駕駛人並自首犯行，接受裁判。
二、案經乙○○、丙○○訴由台南縣警察局善化分局報請臺灣台南地方法院檢察署檢
    察官偵查起訴。
    理  由
一、訊據被告甲○○對於右開時、地發生擦撞車禍致告訴人乙○○、丙○○受傷之事
    實均坦承不諱，核與告訴人乙○○、丙○○分別於警、偵訊及本院審理時到庭陳
    述之情節相符，復有台南縣警察局道路交通事故調查報告表一紙、交通事故現場
    照片六幀、財團法人奇美醫院診斷證明書二紙在卷可資佐證。按行車起步前應顯
    示方向燈，注意前後左右有無車輛行人，並應讓行進中之車輛行人優先通行；汽
    車（含機車）行駛至交岔路口，四車道以上道路其設有劃分島劃分快慢車道，在
    慢車道上行駛之車輛不得左轉；轉彎車應讓直行車先行，道路交通安全規則第八
    十九條第一項第六款、第一百零二條第一項第五款、第六款分別定有明文。查被
    告係正常考領汽車駕駛執照，為有駕駛經驗之人，對於上開交通安全規則自知之
    甚稔，為其應注意之事項，而肇事當時係天候晴朗、日間自光線、柏油路面、六
    線道、標線清晰、有快慢車道劃分、正常號誌岔路口、限速七十公里，有前開道
    路交通事故調查報告表載明可考，據此判斷，足見依當時狀況被告客觀上並無不
    能注意之情狀，其能注意竟疏未注意有無左右來車，一見燈號變換為綠燈即冒然
    加油起駛，而告訴人乙○○亦應注意且能注意其未考領駕照不得行車上路而仍駕
    車並搭載告訴人丙○○，且騎駛機車行經上開四車道以上並劃分快慢車道之交岔
    路口，疏未注意其行駛在慢車道應依規定左轉且應讓被告之直行車先行，冒然自
    最外側之慢車道違規作左轉欲進入光華街，致所騎機車與被告甲○○之上開自小
    客車發生擦撞而肇事，並致其及告訴人丙○○均受有前揭傷害，被告及告訴人乙○○二人自有違前開規定之注意義務，其二人均顯有過失，雖告訴人乙○○亦與
    有過失，然仍不能因此即解免被告之過失罪責。又被告之過失行為與告訴人乙○○、丙○○所受上開傷害之間，顯有相當因果關係，亦無疑義。從而，本件事證
    已甚明確，被告之過失傷害犯行，堪以認定。
二、核被告甲○○所為，係犯刑法第二百八十四條第一項前段之過失傷害罪。其一過
    失傷害行為，致告訴人乙○○、丙○○均受有傷害，核屬一行為觸犯二過失傷害
    罪名，為同種想像競合犯，應從一過失傷害罪處斷。又被告肇事後未被有偵查權
    之公務員或機關發覺其為犯嫌前，留在事故現場向到場處理之警員自承犯行，進
    而接受裁判，此業經被告供明在卷可按，且有卷附之前開道路交通事故調查報告
    表載明被告為報案人可考，被告行為合乎自首之要件，應依刑法第六十二條前段
    減輕其刑。爰審酌被告之品行、應負過失責任之程度、造成告訴人傷害之結果、
    肇事後尚未與告訴人達成民事上之和解，及被告於犯後尚能坦認犯行頗有悔意等
    一切情狀，量處如主文所示之刑，並諭知易科罰金之折算標準，以資懲儆。
據上論斷，應依刑事訴訟法第二百九十九條第一項前段，刑法第二百八十四條第一項
前段、第五十五條、第六十二條前段、第四十一條第一項前段，罰金罰鍰提高標準條
例第一條前段、第二條，判決如主文。
本案經檢察官李白松到庭執行職務。
中      華      民      國      九十一      年    一    月    二十九    日
                                  臺灣臺南地方法院交通法庭
                                          法  官    張  瑛  宗
右正本證明與原本無異。
如不服本判決，應於判決送達後十日內，向本院提出上訴狀。
                                          書記官    廖  明  娟
中      華      民      國      九十一      年    一    月    二十九    日
附錄論罪科刑法條：
刑法第二百八十四條第一項
因過失傷害人者，處六月以下有期徒刑、拘役或五百元以下罰金，致重傷
者，處一年以下有期徒刑、拘役或五百元以下罰金。
